臺灣板橋地方法院刑事判決　　　　　　　　　　　　九十一年度易字第一六八○號
　　公　訴　人　臺灣板橋地方法院檢察署檢察官
　　被　　　告　乙○○
右列被告因竊盜案件，經檢察官聲請簡易判決處刑（九十一年度偵字第六八一一號）
，本院認不宜以簡易判決處刑，逕依通常程序判決如左：
    主  文
乙○○竊盜，處有期徒刑陸月，如易科罰金，以參佰元折算壹日，緩刑參年。
    事  實
一、乙○○曾於民國八十二年間因竊盜案，經臺灣桃園地方法院判處有期徒刑七月，
    於八十三年四月三十日服刑完畢（於本件未構成累犯）。其因自己所有之車號Ｌ
    ＫＷ－○一五號機車之車牌失竊，為圖省卻申請補發牌照之程序，竟意圖為自己
    不法之所有，於九十一年二月八日八時許，在臺北縣林口鄉○○○街二二號前，
    徒手將甲○○所有之ＭＥＵ－五八○號機車之車牌連同車牌架一併拉斷拔取而竊
    為己有，而後於同月十一日將該車牌自車牌座拆下，裝配在自已所有之前開機車
    上使用之。嗣於九十一年四月七日十七時許，為警在臺北縣新莊市○○路八三巷
    七一號前查獲。
二、案經臺北縣政府警察局移請臺灣板橋地方法院檢察署檢察官偵查起訴。
    理  由
一、右揭犯罪事實業據被告乙○○坦承不諱，而本件係被告騎駛其所有之車號ＬＫＷ
    －○一五號機車，配用ＭＥＵ－五八○車牌，為巡警於臺北縣新莊市○○路八三
    巷七一號前當場查獲，並經被害人甲○○確認後領回失竊之車牌，製有贓物認領
    保管單一紙，並詳述失竊情形在卷為據，此外，復有車輛、車牌失竊資料個別查
    詢報表在卷為佐，本件事證明確，被告犯行堪以認定。
二、核被告所為，係犯刑法第三百二十條第一項之竊盜罪。公訴人認被告所涉為刑法
    第三百二十一條第一項第三款之加重竊盜罪，無非係以被告於警訊時自承其行竊
    時有攜帶扳手為論據。惟被告於本院審訊中辯稱：伊係以徒手之方式竊取車牌，
    伊先將車牌連同車牌架一併拉斷拔下，並無攜帶或使用任何工具，係之後裝用車
    牌時才使用螺絲起子等語（見本院九十年七月三日訊問筆錄），核與證人甲○○
    所證稱：我發現車牌失竊時，車牌架是斷掉的，連同車牌一起失竊等語相符（見
    本院九十年四月二十五日審判筆錄），堪信被告所辯伊徒手將車牌連同架子一併
    拉斷竊取等語，應非虛言。此外，查無其他證據足認被告有攜帶兇器犯本件竊盜
    罪之犯行，其事證既屬有疑，自應為有利被告之推認，以普通竊盜罪論處，又因
    本件起訴之基本事實仍屬同一，本院自應審理，並依法變更所適用之法條。爰審
    酌被告一時圖便，竊牌為己用而罹刑典，惟並非竊以變賣或為其他犯罪之掩飾，
    動機非惡，又犯後坦承犯行不諱，並衡其犯罪手段、所生危害等一切情狀，量處
    如主文所示之刑。又被告雖曾於八十二年間因竊盜案，經臺灣桃園地方法院判處
    有期徒刑七月，於八十三年四月三十日服刑完畢，迄今未曾再受有期徒刑以上刑
    之宣告，有臺灣高等法院檢察署刑案紀錄簡覆表、臺灣高等法院被告全國前案紀
    錄表在卷可稽，被告於該次犯行後即未再受罪刑之宣告，顯見其確知悔改；雖其
    又因一時圖便竊取車牌而再犯本罪，惟犯後屢示悔意，並得被害人原諒（見九十
    一年七月十二日訊問筆錄），足認被告經此偵、審教訓，應知惕厲而不致再犯，
    因認其刑之宣告以暫不執行為適當，併予宣告緩刑三年，以啟自新。
據上論斷，應依刑事訴訟法第四百五十二條、第二百九十九條第一項前段、第三百條
、刑法第三百二十條第一項、第四十一條第一項前段、第七十四條第二款，罰金罰鍰
提高標準條例第一條前段、第二條，判決如主文。
本案經檢察官陳孟黎到庭執行職務。
中      華      民      國    九十一    年      七      月     十九     日
                                臺灣板橋地方法院刑事第六庭
                                        法  官  林漢強
右正本證明與原本無異。
如不服本判決，應於判決送達後十日內，向本院提出上訴狀。
                                        書記官  黃大千
中      華      民      國    九十一    年      七      月     十九     日
附錄本案論罪科刑所用法條全文：
刑法第三百二十條
意圖為自己或第三人不法之所有，而竊取他人之動產者，為竊盜罪，處五年以下有期
徒刑、拘役或五百元以下罰金。
意圖為自己或第三人不法之利益，而竊佔他人之不動產者，依前項之規定處斷。
前二項之未遂犯罰之。
